【裁判字號】    95,抗,791
【裁判日期】    950927
【裁判案由】    聲請回復原狀
【裁判全文】
臺灣高等法院刑事裁定                   95年度抗字第791號
抗  告  人  甲○○
即聲請人
被      告  乙○○
上列抗告人因聲請回復原狀案件，不服臺灣板橋地方法院中華民
國95年8月25日裁定（95年度聲字第910號），提起抗告，本院裁
定如下：
    主  文
抗告駁回。
    理  由
壹、本件抗告意旨略以：95年3月7日在長庚醫院一位護士告知抗
    告人係健保局防取走抗告人之病歷表。抗告人知情後，第二
    天95年3月10日即向本院聲請回復原狀，於法相合云云。
貳、經查：
一、聲請意旨略以：原審法院94年度聲判字第14號裁定中稱得接
    受處分書後10日內委任律師提出理由狀，向第一審法院聲請
    交付審判。聲請人於94年2月22日後收到處分書，立即請律
    師，依律師交代在94年3月初到長庚醫院，結果醫院表示伊
    的病歷表已經被衛生署的醫事審議委員會取走，伊因故而無
    法取得證明文件。94年7月6日，伊於收受交付審判裁定後（
    聲請人誤為一審判決處分書），伊的病歷表才回到長庚醫院
    ，律師沒有病歷表及證據，無法提出理由書狀。為此，請求
    回復原狀云云。
二、按非因過失，遲誤上訴、抗告或聲請再審之期間或聲請撤銷
    或變更審判長、受命推事、受託推事裁定或檢察官命令之期
    間者，於其原因消滅後5 日內，得聲請回復原狀，刑事訴訟
    法第67條第1 項定有明文。次按聲請回復原狀，係以非因當
    事人或代理人之過失，遲誤上訴、抗告或聲請再審之期間者
    為限。
三、經查：原審法院94年度聲判字第14號刑事裁定正本係分別於
    94年7月15日及94年7月24日送達於聲請人之住所「桃園縣楊
    梅鎮上田里2鄰田心子33之2號」及送達地址「臺中市西屯區
    ○○○街71巷25號），並皆由聲請人甲○○親自簽收，此有
    送達證書2紙附於原審法院94年度聲判字第14號刑事一般卷
    宗第16至17頁可稽，嗣聲請人於95年3月10日向本院提出本
    件回復原狀，經本院將回復原狀於95年3月23日轉交原審法
    院，此有原審法院收狀戳1枚附卷可查。按刑事訴訟法第258
    條之3第5項之規定，對於交付審判駁回之裁定，不得抗告，
    依此，即無非因過失，遲誤抗告期間可言。聲請人對原審法
    院94年度聲判字第14號駁回交付審判之裁定，聲請回復原狀
    ，核與上揭法條之規定不符，原審駁回其回復原狀之聲請，
    並無不當。本件抗告，為無理由，應予駁回。
據上論結，應依刑事訴訟法第412條，裁定如主文。
中    華    民    國    95    年    9     月    27    日
                  刑事第十二庭  審判長法  官  蔡永昌
                                      法  官  施俊堯
                                      法  官  張正亞
以上正本證明與原本無異。
不得再抗告。
                                      書記官  鄭信昱
中    華    民    國    95    年    9     月    27    日


司法院資訊處製作；財團法人民間司法改革基金會備份。
